# 请教陈版主一个关于同一控制下股权划转的问题

提问人：chiy1992 时间：2013-12-30 11:08:30
我看了一下，之前陈版回复的贴子，母公司是借记长投-四级公司；贷长投-二级公司，视同对二级公司长投的减少，二级公司如果不变更实收资本的话，是不是，借：资本公积/未分配利润；贷：长投。那母公司收回三级公司的长投该怎么处理，是不是借：长投，贷：资本公积。三级公司借：资本公积，贷：长投？？？

回答人：chenyiwei
母公司收回三级公司的长投时，应视同该长投是逐级上划的，即三级公司先划给二级公司，二级公司再划给母公司，逐级按照与母公司收回二级公司投资相一致的原则处理，母公司不可能贷记资本公积的，只能贷记二级公司。

提问人：chiy1992 时间：2013-12-30 21:14:02
多谢，陈版主，能问一下关于经济资源重组相关的账务处理和于同一控制下股权合并的区别吗？

回答人：chenyiwei
简单说就是：前者不改变所控制的经济资源，所以对合并报表层面无影响；后者取得了对业务的控制权，导致合并报表范围变化。